【裁判字號】    95,交易,704
【裁判日期】    951128
【裁判案由】    公共危險
【裁判全文】
臺灣臺北地方法院刑事判決             95年度交易字第704號
    公  訴  人  臺灣臺北地方法院檢察署檢察官
    被      告  甲○○
上列被告因公共危險案件，經檢察官提起公訴（九十五年度偵字
第二０一一七號），嗣因被告就被訴事實為有罪之陳述，經本院
告知簡式審判程序意旨，並聽取公訴人及被告之意見後，本院合
議庭裁定由受命法官獨任依簡式審判程序審理，茲判決如下：
    主    文
甲○○服用酒類，不能安全駕駛動力交通工具而駕駛，累犯，處
有期徒刑柒月。
    犯罪事實
一、甲○○於(1)民國九十一年間，因酒醉駕車公共危險案件，經
    本院於九十二年二月六日以九十一年度北交簡字第二九三四
    號判處有期徒刑三月，九十二年十二月十九日入監執行，九
    十三年三月十八日縮刑期滿執行完畢；又於(2)九十三年間，
    因酒醉駕車公共危險案件，經本院於九十三年七月二十九日
    以九十三年度北交簡字第一四０八號判處有期徒刑四月確定
    ，九十三年九月二十四日入監執行，九十四年一月二十三日
    縮刑期滿執行完畢；再於(3)九十四年間，因酒醉駕車公共危
    險案件，經臺灣桃園地方法院於九十四年七月二十七日以九
    十四年度壢交簡字第一００五號判處有期徒刑五月，九十四
    年十一月十六日入監執行九十五年四月十五日縮刑期滿執行
    完畢。
二、甲○○於九十五年八月二十七日晚間十一時許，在臺北市松
    山區○○○路之卡拉ＯＫ店內飲用啤酒六瓶，已達於中度協
    調功能降低、反應較慢、感覺減低、影響駕駛、思考改變、
    個性行為改變、步態不穩、精神混惑不清晰而不能安全駕駛
    動力交通工具之狀態後，其明知其已達不能安全駕駛動力交
    通工具之程度，竟於翌日凌晨四時十二分許，仍駕駛車牌號
    碼ＬＫＭ—二三０號機車，嗣行經臺北市中山區○○○路與
    吉林路口時，為警攔檢而查獲，經檢測其呼氣酒精濃度達每
    公升一點０七毫克，始悉上情。
三、案經臺北市政府警察局中山分局移送臺灣臺北地方法院檢察
    署檢察官偵查起訴。
    理    由
壹、程序方面：
    按本件被告甲○○所犯係死刑、無期徒刑、最輕本刑為三年
    以上有期徒刑以外之罪，其於準備程序就前揭被訴事實為有
    罪之陳述，經本院告知簡式審判程序之旨，並聽取其與公訴
    人之意見後，本院認無不得或不宜改依簡式審判程序進行之
    處，爰依刑事訴訟法第二百七十三條之一第一項、第二百八
    十四條之一，裁定本件由受命法官獨任進行簡式審判程序，
    合先敘明。
貳、實體部分：
一、證據之認定：
  (一)上揭犯罪事實二，業據被告甲○○於警詢及本院九十五年十
    一月十四日審理時坦承不諱（偵查卷第七頁調查筆錄、本院
    該次審判筆錄參照），並有酒精測試單、臺北市政府警察局
    舉發違反道路交通管理事件通知單及刑法第一百八十五條之
    三案件測試觀察紀錄表各一份（偵字卷第九頁至第十一頁參
    照）在卷可證；按行為人飲酒後如其呼氣酒精濃度達於每公
    升一．０七毫克時，即有輕度協調功能降低、反應較慢、感
    覺減低、影響駕駛、思考改變、個性行為改變、步態不穩、
    精神混惑不清晰等中毒症狀，此有行政院國軍退除役官兵輔
    導委員會臺北榮民總醫院（下稱臺北榮民總醫院）八十八年
    八月五日（八八）北總內字第二六八六八號函一份附本院卷
    可稽，且行為人飲酒後其呼氣中酒精濃度如已達於每公升一
    ．０七毫克，其肇事率為一般未飲酒者之五十倍，此亦有中
    央警察大學交通學系暨交通管理研究所教授蔡中志之研究報
    告一紙附本院卷可憑，故被告經警測試其呼氣酒精成份為一
    ．０七毫克，依照臺北榮民總醫院上開函文及前揭學者之研
    究，當已達到服用酒類後不能安全駕駛動力交通工具之狀態
    。是依上開補強證據皆足資擔保被告於本院審理中所為之上
    開任意性自白具有相當程度之真實性，而得使本院確信被告
    前述自白之犯罪事實確屬真實，參照刑事訴訟法第一百五十
    六條第一項「被告之自白，非出於強暴、脅迫、利誘、詐欺
    、疲勞訊問、違法羈押或其他不正之方法，且與事實相符者
    ，得為證據。」及第二項「被告或共犯之自白，不得作為有
    罪判決之唯一證據，仍應調查其他必要之證據，以察其是否
    與事實相符。」規定，本院自得依被告前述自白及各該補強
    證據認定被告確有上開服用酒類，不能安全駕駛動力交通工
    具而駕駛之犯行。從而，本件事證明確，被告之犯行堪以認
    定。
二、論罪科刑之法律適用：
  (一)核被告甲○○所為，係犯刑法第一百八十五條之三之服用酒
    類，不能安全駕駛動力交通工具而駕駛罪。
  (二)查被告有如犯罪事實欄一之部分所載之犯罪科刑執行情形，
    有臺灣高等法院被告全國前案紀錄表一份在卷可稽，前受有
    期徒刑執行完畢，於五年以內再犯本件有期徒刑以上之罪，
    為累犯，應依刑法第四十七條之規定加重其刑。
  (三)爰審酌被告甲○○前有多次酒醉駕車違反公共危險之前科，
    仍不知悔改，酒醉駕車對於其他之道路駕駛或行人將造成不
    可預計之危險等犯罪所生之損害，並審酌全程蒞庭之檢察官
    對被告具體求處有期徒刑七月等一切情狀，爰量處如主文所
    示之刑。
據上論斷，應依刑事訴訟法第二百七十三條之一第一項、第二百
九十九條第一項前段，刑法第一百八十五條之三、第四十七條，
判決如主文。
中    華    民    國    95    年    11    月    28    日
                  刑事第九庭    法  官  葉珊谷
以上正本證明與原本無異。
如不服本判決，應於判決送達後10日內，向本院提出上訴狀。
                                書記官  顏淑華
中    華    民    國    95    年    11    月    28    日
刑法第一百八十五條之三：
服用毒品、麻醉藥品、酒類或其他相類之物，不能安全駕駛動力
交通工具而駕駛者，處一年以下有期徒刑、拘役或三萬元以下罰
金。


司法院資訊處製作；財團法人民間司法改革基金會備份。
